Inventaris van het archief van de Directie Internationale Betrekkingen en taakvoorgangers van het Ministerie van Sociale Zaken en Werkgelegenheid, (1957) 1995-2005
Nationaal Archief, Den Haag
- Taakuitvoering, 2
  - Multilaterale samenwerking, 2.3
    - International Labour Organization (ILO), ook Internationale Arbeidsorganisatie (IAO) genoemd, 2.3.4
      - Verdragen en aanbevelingen, 2.3.4.2
        - Stukken betreffende het voorleggen aan het parlement en standpuntbepaling met betrekking tot bekrachtiging van ILO-verdragen., 1970 - 2005; 1696-1766
          - ILO-verdrag 135 inzake de bescherming van de vertegenwoordigers van de werknemers in de onderneming en de hun te verlenen faciliteiten,1971 - 1984, 1729; 1 omslag
          - ILO-verdrag 136 inzake de bescherming tegen gevaar van vergiftiging door benzeem,1971 - 1975, 1730; 1 omslag
          - ILO-verdrag 139 inzake de voorkoming en beperking van beroepsrisico's veroorzaakt door kankerverwekkende stoffen en factoren die dit proces beïnvloeden,1970 - 1998, 1731; 1 omslag
          - ILO-verdrag 141 door Aruba inzake organisaties die in de landbouw werkzaam zijn en hun rol in de sociaal economische ontwikkeling; opzegging,1995 - 1998, 1732; 1 omslag
          - ILO-verdrag 144 inzake de tripartiete raadplegingsprocudure ter bevordering van de tenuitvoerlegging van internationale arbeidsnormen,1975 - 1991, 1733; 1 omslag
          - ILO-verdrag 147 inzake minimumnormen op koopvaardijschepen.1977 - 2001, 1734-1735
            - 1977 - 1980, 1734; 1 pak
            - 1997 - 2001, 1735; 1 omslag
          - ILO-verdrag 152 inzake bedrijfsveiligheid en gezondheid in havenarbeid.1976 - 1998, 1736-1737
            - 1976 - 1998, 1736; 1 pak
            - 1979 - 1995, 1737; 1 pak
          - ILO-verdrag 153 inzake de arbeids- en rusttijden in het wegvervoer.1977 - 1993, 1738-1739
            - 1977 - 1984, 1738; 1 pak
            - 1977 - 1993, 1739; 1 pak
          - ILO-verdrag 155 inzake de arbeidsveiligheid, gezondheid en het arbeidsmilieu,1980 - 1997, 1740; 1 pak
          - ILO-verdrag 158 en Aanbeveling 166 inzake beëindiging van het dienstverband op initiatief van de werkgever.1982 - 1999, 1741-1742
            - 1982 - 1985, 1741; 1 pak
            - 1998 - 1999, 1742; 1 omslag
          - ILO-verdrag 162 inzake veiligheid bij het gebruik van asbest.1984 - 1999, 1743-1747
            - 1984 - 1993, 1743; 1 pak
            - 1986 - 1989, 1744; 1 pak
            - 1986 - 1992, 1745; 1 pak
            - 1990 - 1993, 1746; 1 pak
            - 1994 - 1999, 1747; 1 pak
          - ILO-verdrag 163 inzake het welzijn van zeevarenden op zee en in de haven,1987 - 1995, 1748; 1 omslag
          - ILO-verdrag 164 inzake de bescherming van de gezondheid van en de medische zorg voor zeevarenden,1987 - 1992, 1749; 1 omslag
          - ILO-verdrag 165 inzake de sociale zekerheid van zeevarenden,1987 - 1993, 1750; 1 pak
          - ILO-verdrag 166 inzake repatriëring van zeevarenden,1988 - 1993, 1751; 1 omslag
          - ILO-verdrag 169 inzake de inheemse en in stamverband levende volken in onafhankelijke landen,1989 - 2004, 1752; 1 pak
          - ILO-verdrag 172 inzake de arbeidsvoorwaarden en arbeidsomstandigheden in hotels, restaurants en aanverwante bedrijven.1988 - 1999, 1753-1754
            - 1988 - 1991 mei, 1753; 1 pak
            - 1991 aug. - 1999, 1754; 1 pak
          - ILO-verdrag 173 inzake bescherming van werknemersaanspraken in geval van betalingsonmacht van de werkgever,1992 - 1994, 1755; 1 omslag
          - ILO-verdrag 174 inzake de preventie van grote industriële ongevallen.1993 - 1998, 1756-1757
            - 1993 - 1995, 1756; 1 pak
            - 1996 - 1998, 1757; 1 pak
          - ILO-verdrag 175 inzake deeltijdwerk.1994 - 2001, 1758-1759
            - 1994 - 2000, 1758; 1 pak
            - 2000 - 2001, 1759; 1 pak
          - ILO-verdrag 176 inzake veiligheid en gezondheid in de mijnen,1995 - 1998, 1760; 1 pak
          - ILO-verdrag 177 inzake thuiswerk.1996 - 2003, 1761-1762
            - 1996 - 2000, 1761; 1 pak
            - 2000 - 2003, 1762; 1 pak
          - ILO-verdrag 180 inzake werktijden voor zeevarenden en de bemanning van schepen.1996 - 2003, 1763-1764
            - 1996 - 2001, 1763; 1 omslag
            - 2001 - 2003, 1764; 1 pak
          - ILO-verdrag 182 inzake de bestrijding van seksueel misbruik en geweld tegen kinderen; totstandkoming van een wijziging van de Kabinetsnota,1995 - 1999, 1765; 1 omslag
          - ILO-verdrag 187 inzake lonen, werktijden en het bemannen van schepen,1997 - 1998, 1766; 1 omslag
        - Stukken betreffende de voorlegging aan het parlement en standpuntbepaling met betrekking tot bekrachtiging van het Verdrag van Rome van de International Labour Organization (ILO), de United Nations Educational, Scientific and Cultural Organization (UNESCO) en de World Intellectueel Property Organization (WIPO) inzake bescherming van uitvoerende kunstenaars, producenten van fonogrammen en omroeporganisaties., 1977 - 1990; 1767; 1 omslag
        - Stukken betreffende overleg over een verdrag inzake de sociale zekerheid voor de Europese binnenvaart., 1980 - 1999; 1768; 1 omslag
        - Stukken betreffende het voorleggen aan het parlement en de standpuntbepaling met betrekking tot bekrachtiging van diverse ILO-aanbevelingen en -verdragen., 1981 - 1999; 1769; 1 pak
        - Stukken betreffende de rapportage aan de International Labour Organization (ILO) over door Nederland bekrachtigde internationale arbeidsverdragen op grond van artikel 19 en 22., 1990 - 2005; 1770-1839
          - Artikel 19,1990 - 1998, 1770; 1 pak
          - Artikel 22, algemeen.1990 - 2005, 1771-1777
            - 1995 - 1999, 1771; 1 pak
            - 2000, 1772; 1 pak
            - 2001, 1773; 1 pak
            - 2002, 1774; 1 pak
            - 2003, 1775; 1 pak
            - 2004, 1776; 1 pak
            - 2005, 1777; 1 pak
          - Artikel 22, verdragen.1990 - 1999, 1778-1839
            - Verdrag nr. 8 inzake schadeloosstelling voor werkloosheid in geval van verlies van het schip door schipbreuk,1990 - 1998, 1778; 1 omslag
            - Verdrag nr. 9 inzake plaatsing van zeelieden,1992 - 1997, 1779; 1 omslag
            - Verdrag nr. 11 inzake het recht van vereniging en vergadering van landarbeiders,1990 - 1999, 1780; 1 omslag
            - Verdrag nr. 12 inzake de schadeloosstelling voor ongevallen in de landbouw,1993 - 1999, 1781; 1 omslag
            - Verdrag nr. 13 inzake het gebruik van loodwit in verfstoffen,1991 - 1997, 1782; 1 omslag
            - Verdrag nr. 14 inzake de toepassing van de wekelijkse rustdag in de industrie,1990 - 1994, 1783; 1 omslag
            - Verdrag nr. 16 inzake het verplicht geneeskundig onderzoek van kinderen en jeugdige personen werkzaam aan boord van schepen,1991 - 1997, 1784; 1 omslag
            - Verdrag nr. 17 inzake schadeloosstelling voor arbeidsongevallen,1993, 1785; 1 omslag
            - Verdrag nr. 19 inzake gelijkheid van behandeling van vreemde arbeiders en eigen onderdanen voor de ongevallenverzekering,1991 - 1996, 1786; 1 omslag
            - Verdrag nr. 22 inzake de arbeidsovereenkomst van schepelingen,1990 - 1994, 1787; 1 omslag
            - Verdrag nr. 23 inzake repatriëring van schepelingen,1990 - 1994, 1788; 1 omslag
            - Verdrag nr. 68 inzake de voeding en daarmee verband houdende verzorging van de bemanning aan boord van schepen,1992 - 1997, 1789; 1 omslag
            - Verdrag nr. 69 inzake het diploma van bekwaamheid als scheepskok,1991 - 1997, 1790; 1 omslag
            - Verdrag nr. 71 inzake het pensioen van zeelieden,1990 - 1994, 1791; 1 omslag
            - Verdrag nr. 73 inzake het geneeskundig onderzoek van zeelieden,1991 - 1997, 1792; 1 omslag
            - Verdrag nr. 81 inzake de arbeidsinspectie in de industrie en de handel,1990 - 1999, 1793; 1 omslag
            - Verdrag nr. 87 inzake de vrijheid tot het oprichten van vakverenigingen en de bescherming van vakverenigingsrecht,1991 - 1998, 1794; 1 omslag
            - Verdrag nr. 88 inzake de organisatie van de dienst voor de werkgelegenheid,1993 - 1998, 1795; 1 omslag
            - Verdrag nr. 90 inzake de nachtarbeid van jeugdige personen in de nijverheid werkzaam,1993, 1796; 1 omslag
            - Verdrag nr. 92 inzake de huisvesting van de bemanning aan boord van schepen,1991 - 1997, 1797; 1 omslag
            - Verdrag nr. 94 inzake de bepalingen ter regeling van arbeidsvoorwaarden (arbeidscontracten),1990 - 1995, 1798; 1 omslag
            - Verdrag nr. 95 inzake de bescherming van het loon,1990 - 1995, 1799; 1 omslag
            - Verdrag nr. 96 inzake bureaus voor arbeidsbemiddeling welke voor hun bemiddeling betaling vragen,1990 - 1998, 1800; 1 omslag
            - Verdrag nr. 97 inzake migrerende arbeiders,1990 - 1995, 1801; 1 omslag
            - Verdrag nr. 98 inzake de toepassing van de beginselen van het recht zich te organiseren en collectief te onderhandelen,1995 - 1999, 1802; 1 omslag
            - Verdrag nr. 100 Equal Renumeration (Gelijke behandeling/betaling van mannen en vrouwen),1991 - 1998, 1803; 1 omslag
            - Verdrag nr. 101 inzake betaalde vakantie in de landbouw,1990 - 1995, 1804; 1 omslag
            - Verdrag nr. 102 inzake minimum normen voor sociale zekerheid,1990 - 1996, 1805; 1 pak
            - Verdrag nr. 103 inzake de bescherming van het moederschap,1990 - 1999, 1806; 1 omslag
            - Verdrag nr. 105 inzake de afschaffing van gedwongen arbeid,1991 - 1999, 1807; 1 omslag
            - Verdrag nr. 106 inzake de wekelijkse rusttijd in de handel en op kantoren,1990 - 1994, 1808; 1 omslag
            - Verdrag nr. 111 inzake discriminatie in arbeid en beroep,1990 - 1999, 1809; 1 pak
            - Verdrag nr. 113 inzake het geneeskundig onderzoek van vissers,1990 - 1997, 1810; 1 omslag
            - Verdrag nr. 114 inzake arbeidsovereenkomsten van vissers,1990 - 1994, 1811; 1 omslag
            - Verdrag nr. 115 inzake de beveiliging van werknemers tegen ioniserende stralen,1990 - 1996, 1812; 1 omslag
            - Verdrag nr. 118 inzake de gelijke behandeling van eigen onderdanen en vreemdelingen met betrekking tot de sociale zekerheid,1991 - 1996, 1813; 1 omslag
            - Verdrag nr. 121 inzake de prestaties bij arbeidsongevallen en beroepsziekten,1990 - 1999, 1814; 1 omslag
            - Verdrag nr. 122 inzake werkgelegenheidspolitiek,1990 - 1998, 1815; 1 pak
            - Verdrag nr. 124 inzake het medisch onderzoek naar de geschiktheid van jeugdige personen voor tewerkstelling ondergronds in de mijnen,1990 - 1995, 1816; 1 omslag
            - Verdrag nr. 126 inzake de accommodatie aan boord van vissersschepen,1991 - 1997, 1817; 1 omslag
            - Verdrag nr. 128 inzake uitkeringen bij invaliditeit en ouderdom en aan nagelaten betrekkingen,1990 - 1997, 1818; 1 omslag
            - Verdrag nr. 129 inzake de arbeidsinspectie in de landbouw,1991 - 1998, 1819; 1 omslag
            - Verdrag nr. 131 inzake de vaststelling van minimumlonen in ontwikkelingslanden,1990 - 1997, 1820; 1 omslag
            - Verdrag nr. 133 inzake de huisvesting van de bemanning aan boord van schepen,1992 - 1998, 1821; 1 omslag
            - Verdrag nr. 135 inzake de bescherming van vertegenwoordigers van werknemers in de onderneming en de hun te verlenen faciliteiten,1990 - 1999, 1822; 1 omslag
            - Verdrag nr. 137 inzake de sociale gevolgen van nieuwe laad en los methoden in de havens,1992 - 1997, 1823; 1 omslag
            - Verdrag nr. 138 inzake de minimum leeftijd voor toelating tot het arbeidsproces,1991 - 1997, 1824; 1 omslag
            - Verdrag nr. 140 inzake betaald scholings- en vormingsverlof,1990 - 1995, 1825; 1 omslag
            - Verdrag nr. 141 inzake organisaties van personen die in de landbouw werkzaam zijn en hun rol in de sociaal economische ontwikkeling,1991 - 1997, 1826; 1 omslag
            - Verdrag nr. 142 inzake de rol van beroepskeuzevoorlichting en beroepsopleiding bij de ontwikkeling van menselijke hulpbronnen,1990 - 1998, 1827; 1 omslag
            - Verdrag nr. 144 inzake tripartiete raadplegingsprocedures ter bevordering van de tenuitvoerlegging van internationale arbeidsnormen,1990 - 1999, 1828; 1 omslag
            - Verdrag nr. 145 inzake continuering van werkgelegenheid voor zeevarenden,1990 - 1998, 1829; 1 pak
            - Verdrag nr. 146 inzake het jaarlijks verlof met behoud van loon van zeevarenden,1990 - 1999, 1830; 1 omslag
            - Verdrag nr. 147 inzake de minimumnormen op koopvaardijschepen,1990 - 1999, 1831; 1 omslag
            - Verdrag nr. 150 inzake de bestuurstaak op het gebied van de arbeid: taak, functie en organisatie,1990 - 1999, 1832; 1 omslag
            - Verdrag nr. 151 inzake de bescherming van het vakverenigingsrecht en procedures voor het vaststellen van arbeidsvoorwaarden in de openbare dienst,1990 - 1999, 1833; 1 omslag
            - Verdrag nr. 154 inzake de bevordering van het collectief onderhandelen,1995 - 1999, 1834; 1 omslag
            - Verdrag nr. 155 inzake de arbeidsveiligheid van de gezondheid in het arbeidsmilieu,1993 - 1999, 1835; 1 omslag
            - Verdrag nr. 156 inzake de gelijke kansen en gelijke behandeling van mannelijke en vrouwelijke arbeiders; arbeiders met gezinsverantwoordelijkheid,1990 - 1999, 1836; 1 omslag
            - Verdrag nr. 159 inzake beroepsrevalidatie en werkgelegenheid van gehandicapten,1990 - 1999, 1837; 1 omslag
            - Verdrag nr. 160 inzake arbeidsstatistieken,1992 - 1995, 1838; 1 omslag
            - Verdrag nr. 174 inzake het voorkomen van zware industriële ongevallen,1999, 1839; 1 omslag
        - Levering van bijdragen aan de rapportage inzake de tenuitvoerlegging van het Gemeenschapshandvest van de Sociale Grondrechten van de Werkenden., 1991 - 1995; 1840-1844
          - Eerste rapportage.1991 - 1992, 1840-1841
            - 1991, 1840; 1 pak
            - 1992, 1841; 1 pak
          - Tweede rapportage.1992 - 1995, 1842-1844
            - 1992 - 1993, 1842; 1 pak
            - 1993 - 1994, 1843; 1 pak
            - 1995, 1844; 1 pak
        - Stukken betreffende de totstandkoming en goedkeuring van rapportages inzake de tripartiete beginselverklaring van multinationals omtrent het sociaal beleid., 1991 - 2004; 1845-1846
          - 1989 -1991, 1991 - 1996, 1845; 1 pak
          - 1999 - 2004, 1999 - 2004, 1846; 1 omslag
        - Vergaderstukken van het tripartiete overleg met werknemers- en werkgeversorganisaties inzake diverse aangelegenheden., 1991 - 2005; 1847-1851
          - Algemene aangelegenheden.1991 - 1999, 1847-1848
            - 1991 - 1995, 1847; 1 pak
            - 1996 - 1999, 1848; 1 pak
          - Over een ontwerp-gedragscode inzake de beheersing van drugs en alcoholproblemen op het werk,1991 - 1995, 1849; 1 pak
          - Herziening van het normatieve stelsel van de International Labour Organization,1999 - 2000, 1850; 1 omslag
          - Regulier- en maritiem overleg,2005, 1851; 1 omslag
        - Stukken betreffende de totstandkoming van internationale arbeidsnormen in handelsovereenkomsten., 1994 - 1998; 1852-1853
          - 1994 - 1997, 1852; 1 pak
          - 1998, 1853; 1 pak
        - Stukken betreffende de rapportageverplichting van Aruba en de Nederlandse Antillen inzake bekrachtigde ILO-verdragen., 1994 - 2001; 1854-1856
          - Nederlandse Antillen,1994 - 1999, 1854; 1 pak
          - Aruba.1994 - 2001, 1855-1856
            - 1994 - 1999, 1855; 1 omslag
            - 2001, 1856; 1 omslag
        - Stukken betreffende de behandeling van een klacht van de Algemene Bond van Ambtenaren/Katholieke Ambtenarenbond (ABVA/KABO) over het niet naleven door Nederland van het ILO-verdrag nr. 98 inzake onderhandelingsvrijheid met betrekking tot de Wet inschakeling van werkzoekenden., 1997 - 1998; 1857; 1 omslag
        - Nota's inzake de mogelijke invoering van de burgerdienstplicht op de Nederlandse Antillen in het licht van de ILO-verdragen nrs. 29 en 105., 2000; 1858; 1 omslag
        - Stukken betreffende het adviseren van de staatssecretaris inzake Wet op de Arbeidsongeschiktheidsverzekering (WAO)-scenario's in relatie tot internationale verdragen en eventuele opzeggingen., 2000 - 2001; 1859; 1 omslag
        - Stukken betreffende het Algemeen Overleg over Actieprogramma kinderarbeid conform artikel 6 van ILO-verdrag nr. 182 inzake het verbod en de onmiddellijke actie voor de uitbanning van de ergste vormen van kinderarbeid., 2000 - 2001; 1860; 1 omslag
        - Stukken betreffende de totstandkoming en goedkeuring van het Protocol van 1966 bij het Koopvaardijverdrag (minimumnormen) inzake de ratificatieprocedure., 2001 - 2003; 1861; 1 omslag
        - Stukken betreffende het overleg met de andere Nederlandse bewindslieden over het ILO-verdrag nr. 108 inzake identiteitsdocumenten voor zeevarenden., 2002 - 2003; 1862-1863
          - 2002, 1862; 1 pak
          - 2003, 1863; 1 omslag
        - Stukken betreffende het overleg met werkgevers- en werknemersorganisaties inzake de implementatie van de ILO-resolutie tripartisme 2002., 2003; 1864; 1 omslag
        - Stukken betreffende het verzoek aan de International Labour Organization (ILO) om advies inzake de naleving van de ILO-verdragen nrs. 87 en 98 inzake de totstandkoming van collectieve arbeidsovereenkomsten (CAO's)., 2004; 1865; 1 omslag
        - Stukken betreffende overleg inzake de strijdigheid van internationale verdragen van de ILO en de Raad van Europa (RVE) in verband met het wetsvoorstel Bovenwettelijke aanvulling loon bij ziekte (Baltz)., 2004; 1866; 1 omslag
        - Stukken betreffende het Algemeen Overleg van de Vaste Commissie voor Sociale Zaken en Werkgelegenheid op 8 februari 2005 over het rapport 'A fair globalization: Creating opportunities for all' van de World Commission on Globalisation., 1867; 1 omslag
      - Congressen en conferenties, 2.3.4.3
        - Stukken betreffende het verzamelen van studiemateriaal ten behoeve van conferenties en symposia van de International Labour Organization over de technologische veranderingen in de ijzer- en staalindustrie en het effect daarvan op beroepstraining, veiligheid en gezondheid., 1987 - 1989; 1868; 1 omslag
        - Stukken betreffende het overleg over de Tripartiete Bijeenkomst Arbeidsnormen Zeevaart van 28 november - 9 december 1994 te Genève., 1989 - 1995; 1869-1871
          - 1989 - 1995, 1869; 1 pak
          - 1994 okt. - nov., 1870; 1 pak
          - 1994 nov. - 1995 apr., 1871; 1 pak
        - Stukken betreffende de deelname aan congressen, symposia en seminars over diverse aangelegenheden met betrekking tot Oost-Europa., 1991; 1872; 1 omslag
        - Stukken betreffende de deelname aan symposia en meetings inzake gelijke behandeling van vrouwen., 1991 - 1999; 1873; 1 pak
        - Stukken betreffende het goedkeuren door de minister van Sociale Zaken en Werkgelegenheid van de ontwerpinterventie ten behoeve van de bijeenkomst van de Internationale Arbeidsorganisatie op 7 en 8 april 1992 te Brussel inzake tripartiesme in Europa., 1992 - 1993; 1874; 1 pak
        - Stukken betreffende de totstandkoming van verslagen van zittingen van de Internationale Arbeidsconferentie (IAC) te Genève., 1992 - 2005; 1875-1938
          - 81e zitting 7 - 22 juni 1994.1992 - 1994, 1875-1879
            - 1992 - 1994 sep., 1875; 1 pak
            - 1993 - 1994 dec., 1876; 1 pak
            - 1993 aug. - 1994 mrt., 1877; 1 pak
            - 1993 sep. - 1994 sep., 1878; 1 pak
            - 1994 jan. - aug., 1879; 1 pak
          - 82e zitting 6 - 23 juni 1995.1994 - 1997, 1880-1886
            - 1994 - 1995, 1880; 1 pak
            - 1994 juni - 1995 apr., 1881; 1 pak
            - 1994 juli - 1995 okt., 1882; 1 pak
            - 1995, 1883; 1 pak
            - 1997, 1884; 1 pak
            - 1997, 1885; 1 pak
            - Rapporten,1994 - 1995, 1886; 1 pak
          - 83e zitting 4 - 20 juni 1996.1995 - 1996, 1887-1891
            - 1995 juni - 1996 juni, 1887; 1 pak
            - 1996 feb. - mei, 1888; 1 pak
            - 1996 mrt. - juli, 1889; 1 pak
            - 1996 mei - juni, 1890; 1 pak
            - 1996 juni, 1891; 1 pak
          - 84e zitting 8 - 22 oktober 1996.1995 - 1997, 1892-1893
            - 1995 - 1996, 1892; 1 pak
            - 1996 - 1997, 1893; 1 pak
          - 85e zitting 3 - 19 juni 1997.1994 - 1997, 1894-1900
            - 1994 - 1997, 1894; 1 pak
            - 1996 feb. - 1997 juni, 1895; 1 pak
            - 1996 feb. - 1997 nov., 1896; 1 pak
            - 1997 mrt. - apr., 1897; 1 pak
            - 1997 mrt. - juni, 1898; 1 omslag
            - 1997, 1899; 1 pak
            - 1997, 1900; 1 pak
          - 86e zitting 2 - 18 juni 1998.1996 - 1999, 1901-1905
            - 1996 nov. - 1997 okt., 1901; 1 pak
            - 1997 juli - 1998 juli, 1902; 1 pak
            - 1998 jan. - juni, 1903; 1 pak
            - 1998 mrt. - mei, 1904; 1 pak
            - 1998 mrt. - 1999 jan., 1905; 1 pak
          - 87e zitting 1 - 17 juni 1999.1997 - 1999, 1906-1910
            - 1997 dec. - 1999 mei, 1906; 1 pak
            - 1998 okt. - 1999 mei, 1907; 1 pak
            - 1998 nov. - 1999 juli, 1908; 1 pak
            - 1999 feb. - aug., 1909; 1 pak
            - 1999 juni - sep., 1910; 1 pak
              Met Kamervragen.
          - 88e zitting 31 mei - 15 juni 2000.1999 - 2000, 1911-1915
            - 1999 sep. 3 - 2000 mei 4, 1911; 1 pak
            - 2000 jan. 31 - mei 29, 1912; 1 pak
            - 2000 mrt. 22 - apr. 26, 1913; 1 pak
            - 2000 mrt. 24 - juni 21, 1914; 1 pak
            - 2000 mei 8 - sep. 21, 1915; 1 pak
          - 89e zitting 5 - 21 juni 2001.1998 - 2001, 1916-1920
            - 1998 juni - 2001 mrt., 1916; 1 pak
            - 2001 feb. 28 - juli 12, 1917; 1 pak
            - 2001 apr. - mei, 1918; 1 pak
            - 2001 juni 22 - sep. 5, 1919; 1 pak
            - 2001 sep. 13 - dec. 20, 1920; 1 pak
          - 90e zitting 3 - 20 juni 2002.1999 - 2005, 1921-1924
            - 1999 - 2002 mei, 1921; 1 pak
            - 2002 apr. - mei, 1922; 1 pak
            - 2002 juni - sep., 1923; 1 pak
            - 2002 nov. 14 - 2005, 1924; 1 omslag
          - 91e zitting 3 - 19 juni 2003.2001 - 2004, 1925-1928
            - 2001 - 2003 juni, 1925; 1 pak
            - 2002 mrt. - 2003 mei, 1926; 1 pak
            - 2003 mrt. - apr., 1927; 1 pak
            - 2003 sep. - 2004 jan., 1928; 1 pak
          - 92e zitting 1 - 17 juni 2004.2002 - 2004, 1929-1933
            - 2002 juni 11 - 2004 mrt. 17, 1929; 1 pak
            - 2003 juli - 2004 juli, 1930; 1 pak
            - 2004 feb. - mei, 1931; 1 pak
            - 2004 mrt. 16 - okt. 11, 1932; 1 pak
            - 2004 sep. - okt., 1933; 1 pak
          - 93e zitting 31 mei - 16 juni 2005.2004 - 2005, 1934-1938
            - 2004, 1934; 1 pak
            - Voorbereiding,2005, 1935; 1 pak
            - 2005, 1936; 1 pak
            - Rapporten,2005, 1937; 1 pak
            - Rapporten,2005, 1938; 1 pak
        - Stukken betreffende de deelname aan Europese Regionale Conferentie., 1994 - 2001; 1939-1940
          - 5e conferentie van 20 - 27 september 1995 te Warschau,1994 - 1996, 1939; 1 pak
          - 6e conferentie van 12 - 15 december 2000 te Genève,2000 - 2001, 1940; 1 pak
        - Stukken betreffende de deelname aan het Interprise Forum van de ILO van 8 - 9 november 1996 te Genève over het onderwerp 'Promoting social progress and enterprise competitiveness in a global economy'., 1995 - 1996; 1941; 1 pak
        - Stukken betreffende de instructie voor de conferentie van de International Labour Organization (ILO) inzake de structurele aanpassing en arbeidsproblemen in de havens., 1995 - 1996; 1942; 1 omslag
        - Stukken betreffende het voorzitterschap van de regeringsdelegatie naar de Internationale Arbeidsconferentie., 1995 - 2002; 1943; 1 omslag